Letícia de Freitas Oliveira

Solteira - 29 anos

CRS 502 Bloco B Entrada 44 Edifício Brafer Apartamento 210 Asa Sul – Brasília/DF Celular: (61) 92001-2702 / (12) 98853-6792 E-mail: leticiaoliveira_@hotmail.com

OBJETIVO

Enfermeira assistencial

RESUMO DE COMPETÊNCIAS

Enfermeira generalista com especialização em Enfermagem obstétrica e neonatal. Experiência em clínica médica e maternidade. Curso PICC, ALSO e Reanimação neonatal. Interessada no constante aperfeiçoamento das habilidades e aquisição de novas competências. Proativa, empática, boa adaptação às mudanças e disposição para aprender sempre.

FORMAÇÃO ACADÊMICA

Pós-graduação: Especialização – Residência em Enfermagem Obstétrica

Instituição: Universidade de São Paulo

Pós-graduação: Especialização – Aprimoramento em Enfermagem em Neonatologia

Instituição: Universidade de São Paulo **Graduação:** Bacharelado - Enfermagem Instituição: Universidade de São Paulo

IDIOMAS

Inglês – Intermediário

CURSOS COMPLEMENTARES

Suporte Avançado à Vida em Emergências Obstétricas - Instituição: ALSO Brasil

Reanimação Neonatal - Instituição: Sociedade Brasileira de Pediatria

Inserção, manipulação, manutenção e retirada de PICC - Instituição: AMA Consultoria em

Saúde

Curso Técnico em Patologia Clínica - Colégio da Universidade de Taubaté - Concluído em 05/2007.

EXPERIÊNCIA PROFISSIONAL

Hospital 10 de Julho (07/2017 a 01/2018)

Cargo: Enfermeira

Atribuições: Atuação como enfermeira generalista em Unidade de Internação Clínica, realizando a assistência a pacientes da Pediatria e Clínica Médica e como enfermeira obstetra responsável pelo atendimento à mulher no ciclo gravídico puerperal desde o PSGO até a Maternidade. Assistência durante o trabalho de parto, parto, pós-parto, amamentação, cuidados às pacientes graves em emergências obstétricas, realização de parto normal sem distocia. Cuidados ao recém-nascido em alojamento conjunto.

Hospital e Maternidade Ipiranga Arujá (04/2016 a 08/2016)

Cargo: Enfermeira Obstetra

Atribuições: Enfermeira responsável pelo atendimento à mulher no ciclo gravídico puerperal. Assistência durante o trabalho de parto, parto, pós-parto, amamentação, cuidados às pacientes graves em emergências obstétricas, realização de parto normal sem distocia.

Hospital Antoninho da Rocha Marmo (05/2015 a 10/2015)

Cargo: Supervisora de Enfermagem

Atribuições: Enfermeira responsável pela organização e coordenação da maternidade do hospital. Planejar treinamentos para a equipe de enfermagem, coordenação da maternidade, escala de profissionais, acompanhamento de desempenho da equipe. Assistência ao paciente grave e cobertura de escala de enfermeira obstetra.

Hospital Estadual da Vila Alpina (03/2015 a 04/2015)

Cargo: Enfermeira Obstetra

Atribuições: Admissão, evolução e assistência às pacientes do Alojamento Conjunto da maternidade. Realizar visita diária na enfermaria, sistematização da assistência de enfermagem, coleta de exames, auxílio à amamentação e cuidados privativos à enfermeira. Escala diária de trabalho das colaboradoras. Controle dos aparelhos, carro de parada e medicação de alta vigilância.

Hospital Universitário da USP (03/2013 a 02/2015)

Cargo: Enfermeira residente

Atribuições: Enfermeira residente em Obstetrícia pela Universidade de São Paulo. Assistência integral à mulher e recém-nascido nos setores de PSGO, CO, AC, Unidade Neonatal. Acompanhamento de trabalho de parto, realização de parto normal e suporte à equipe médica. Reanimação de RN em sala de parto. Orientação de puerpério e amamentação. Coleta de exames, visita de enfermagem e elaboração da SAE.

Hospital das Clínicas da FMUSP (03/2012 a 02/2013)

Cargo: Enfermeira aprimoranda

Atribuições: Enfermeira aprimoranda do programa de especialização em Neonatologia da Universidade de São Paulo. Assistência integral ao recém-nascido desde seu nascimento no Centro Obstétrico, passando pela sua internação até a alta. Cuidados integrais a bebês de alto risco em unidade de terapia intensiva.

Hospital Alemão Oswaldo Cruz (02/2011 a 12/2011)

Cargo: Estagiária de Enfermagem

Atribuições: Estagiária de Enfermagem alocada em Unidade de Internação Clínica. Assistência integral ao paciente, elaboração de SAE, evolução de enfermagem, além de cuidados de higiene, alimentação e conforto.